---
title: 'HW 2: Analysis of the success of projects launched on the Kickstarter platform'
author: "Сучкова Ангелина, assuchkova_1"
output:
  html_document: default
  pdf_document: default
---

## Задача

На основе данных нужно:

* выяснить, какие факторы определяют успешность проекта
* построить модель, предсказывающую будет ли проект успешен

#### Загрузка данных и преобразование

```{r message = FALSE, warning=FALSE, echo = FALSE}
library(kableExtra)
library(coin)
library(lubridate)
library(stringr)
library(skimr)
library(dplyr) 
library(readr)
library(ggplot2)
library(magrittr)
library(rpart)
library(rpart.plot)
kickstarter = read_csv("~/shared/minor2_2020/1-Intro/hw2/kickstarter.csv")
usd_goal = read_csv("~/shared/minor2_2020/1-Intro/hw2/usd_goals.csv")
```

Необходимые данные (большинство) представлены в пригодном для анализа виде. Дальнейшие преобразования сделаны в ходе исследования по мере необходимости.

```{r echo = FALSE, message = FALSE, warning = FALSE}
kickstarter=left_join(kickstarter, usd_goal, by="id")
kickstarter=kickstarter%>%mutate_if(is.character, as.factor)
kickstarter$deadline=as.Date(kickstarter$deadline)
kickstarter$launched=as.Date(kickstarter$launched)
kickstarter$period=difftime(kickstarter$deadline,kickstarter$launched, units = c("days"))
kickstarter$period=round(kickstarter$period, digits=0)
kickstarter$usd_goal_real=round(kickstarter$usd_goal_real, digits=0)
kickstarter = subset(kickstarter, select = -c(goal.x, goal.y,name, currency))

```

<br>

### Шаги
<br>

#### Шаг 1: Общий анализ и выявления тенденций

<br>

**Вопрос 1:** Какие категории проектов наиболее популярны на Kickstarter? В каких категориях большинство проектов успешны?


```{r echo = FALSE, message = FALSE, warning = FALSE}
cbPalette <- c("#fdae6b", "#a63603")
require(forcats)
ggplot(kickstarter) + geom_bar(aes(x=fct_infreq(main_category), fill=as.factor(state)), width = 0.8, colour = "white")+ 

xlab("") +
ylab("") +
ggtitle("Number of projects by categories")+
theme_minimal()+
scale_fill_manual(name="State", values=cbPalette)+
theme(axis.text.y = element_text(size = 10, color="black")) +
theme(axis.text.x = element_text(size = 10, color="black", angle = 75, hjust = 1))+
theme(axis.title.x = element_text(size = 14, color="black")) +
theme(axis.title.y=element_text(margin=margin(t=15))) +
theme(legend.position = "right")+
theme(legend.title = element_text(size=10))+
theme(plot.title = element_text(hjust = 0.5))
```


**Ответ:** Cудя по результатам, **наибольшее количество проектов** на платформе относится к категориям Games, Technology, Film & Video, Design, Publishing and Music (>4000).
Причем **процентное количество успешных проектов** от общего числа проектов больше в категориях
Comics, Dance, Theater, Games and Music (процент успешных проектов 49-69%, значит, можно сказать, что более половины успешных проектов - это показатель того, что категория в целом имеет неплохой потенциал)

<br>

**Вопрос 2:** Есть ли выбросы в данных (usd_goal_real), которые могут сильно исказить результаты исследования?

```{r echo = FALSE, message = FALSE, warning = FALSE, results=FALSE}
cbPalette <- c("#fdae6b", "#a63603")

#Boxplot на исходных данных
ggplot(data=kickstarter)+geom_boxplot(aes(x=main_category, y=as.numeric(usd_goal_real)), fill="#fdae6b")+
xlab("") +
ylab("") +
ggtitle("Goal in USD") +
theme_minimal()+
theme(axis.text.x = element_text(size = 10, color="black", angle = 75, hjust = 1))+
theme(axis.text.y = element_text(size = 10, color="black")) +
theme(axis.title.x = element_text(size = 14, color="black")) +
theme(legend.title = element_text(size=10))+
theme(plot.title = element_text(hjust = 0.5))
```

```{r echo = FALSE, message = FALSE, warning = FALSE}

#Boxpolot на сокращенных данных (quantile=0.95)
q1=unname(round(quantile(kickstarter$usd_goal_real,probs = (0.00))))
q2=unname(round(quantile(kickstarter$usd_goal_real,probs = (0.95))))
data_short=kickstarter%>%filter(usd_goal_real>q1 & usd_goal_real<q2) 

ggplot(data=data_short)+geom_boxplot(aes(x=main_category, y=as.numeric(usd_goal_real)), fill="#fdae6b")+
xlab("") +
ylab("") +
ggtitle("Goal in USD") +
theme_minimal()+
theme(axis.text.x = element_text(size = 10, color="black", angle = 75, hjust = 1))+
theme(axis.text.y = element_text(size = 10, color="black")) +
theme(axis.title.x = element_text(size = 14, color="black")) +
theme(legend.title = element_text(size=10))+
theme(plot.title = element_text(hjust = 0.5))
```


**Ответ:** Как видим, у нас **есть до такой степени "экстремальные" выбросы**, что на исходных данных boxplot не показывает практически никакой информации о данных. После удаления 0.05 процентов верхних значений, график по-прежнему показывает большое количество выбросов, но они уже не так сильно искажают результаты, как удаленные нами выбросы.

<br>

**Вопрос 3:** Насколько отличается среднее значение usd_goal_real по категориям проектов? (будем работать с данными без выбросов)

```{r echo = FALSE, message = FALSE, warning = FALSE}
cbPalette <- c("#d94801", "#7f2704")
average_goal=data_short%>% group_by(main_category, state)%>%summarise(average=mean(usd_goal_real))

ggplot()+
geom_line(data=average_goal, aes(x=main_category, y= average, group=state, color=factor(state)), size = 1)+

xlab("") +
ylab("") +
ggtitle("Average goal in USD by categories") +
theme_minimal()+
scale_color_manual(name="State", values=cbPalette)+

theme(axis.text.y = element_text(size = 10, color="black")) +
theme(axis.text.x = element_text(size = 10, color="black", angle = 75, hjust = 1))+
theme(axis.title.x = element_text(size = 14, color="black")) +
theme(axis.title.y=element_text(margin=margin(t=15))) +
theme(legend.position = "right")+
theme(legend.title = element_text(size=10))+
theme(plot.title = element_text(hjust = 0.5))

```


**Ответ:** Таким образом, мы видим, что **среднее значение цели ниже для проектов, которые оказались успешными,** из всех категорий. Разница между размером цели для успешных и провальных проекта в среднем составляет 3-5 тыс. долларов. Самые высокие значения цели представлены в категориях Design, Food и Technology.

<br>

**Вопрос 4:**  Если ли наглядная зависимость между размером цели и продолжительностью сбора средств(period)?

```{r echo = FALSE, message = FALSE, warning = FALSE}
cbPalette <- c("#fdae6b", "#a63603")
ggplot(data=data_short) + geom_point(aes(x=period, y=usd_goal_real, colour = factor(state)))+
xlab("Period") +
ylab("") +
ggtitle("The relationship between goal-size and period of collection of funds") +
theme_minimal()+
scale_color_manual(name="State", values=cbPalette)+

theme(axis.text.y = element_text(size = 10, color="black")) +
theme(axis.text.x = element_text(size = 10, color="black"))+
theme(axis.title.x = element_text(size = 14, color="black")) +
theme(axis.title.y=element_text(margin=margin(t=15))) +
theme(legend.position = "right")+
theme(legend.title = element_text(size=10))+
theme(plot.title = element_text(hjust = 0.5))

```


**Ответ:**По графику видно, что прямой зависимости между данными нет. Можно только препдоложить, что наиболее популярные периоды для сбора средств это **месяц, полтора месяца и два месяца.**

<br>

**Вопрос 5:** На сколько отличается количество спонсоров (backers) для разных категорий проектов?

```{r echo = FALSE, message = FALSE, warning = FALSE}
cbPalette <- c("#d94801", "#7f2704")
average_backers=kickstarter%>% group_by(main_category, state)%>%summarise(average=mean(backers))

ggplot()+
geom_line(data=average_backers, aes(x=main_category, y= average, group=state, color=factor(state)), size = 1)+
ggtitle("Average number of backers by categories") +
xlab("") +
ylab("") +
 
theme_minimal()+
scale_color_manual(name="State", values=cbPalette)+

theme(axis.text.y = element_text(size = 10, color="black")) +
theme(axis.text.x = element_text(size = 10, color="black", angle = 75, hjust = 1))+
theme(axis.title.x = element_text(size = 14, color="black")) +
theme(axis.title.y=element_text(margin=margin(t=15))) +
theme(legend.position = "right")+
theme(legend.title = element_text(size=10))+
theme(plot.title = element_text(hjust = 0.5))

```


**Ответ:** Наиболее пользующие популярностью среди спонсоров категории - это Design, Games и Technology, для них разница в количестве спонсоров между успешными и провальными проектами очень высокая (350-600). Для остальных категорий **средняя разница примерно 100-200 человек**.

<br>

#### Шаг 2: Построение предсказательной модели и ее оценка

<br>

**1.** Разделим выборку на обучающую и тестовую и попробуем построить дерево, чтобы определить значимые для нас переменные.

```{r echo = FALSE, message = FALSE, warning = FALSE }
cbPalette <- c("#9ecae1", "#4292c6", "#fdd0a2", "#f16913")
set.seed(1234)
kickstarter_train = kickstarter %>% sample_frac(.8)
kickstarter_test= anti_join(kickstarter, kickstarter_train, by = 'id') %>% select(-id)
kickstarter_train = kickstarter_train %>% select(-id)

kickstarter$state = as.factor(kickstarter$state)
set.seed(1234)
tree1 <- rpart(state ~ backers+usd_goal_real+period, method = "class", data = kickstarter_train, control=rpart.control(cp=0.01))
rpart.plot::rpart.plot(tree1, type = 1, box.palette = cbPalette)
```


**Видим, что значимые для нашей модели переменные - это backers и usd_goal_real**. На основе дерева можно сформировать правила, следуя которым, можно будет предсказать успешность проекта. 
<br>

**2.** Проверим точность модели на тренировочной и тестовой выборке.
<br>

```{r echo = FALSE, message = FALSE, warning = FALSE, results=FALSE}
pred = predict(tree1, type="class", data =kickstarter_train )
t = table(pred, kickstarter_train$state)
a = (t[1,1] + t[2,2])/sum(t)


pred_test = predict(tree1, newdata = kickstarter_test, type="class" )
t = table(pred_test, kickstarter_test$state)
b = (t[1,1] + t[2,2])/sum(t)

```

```{r echo = FALSE, message = FALSE, warning = FALSE}
ac1= data.frame(Indicator = c("Accuracy (train)", "Accuracy (test)"), Value = c(a, b)) 
kbl(ac1, table.attr = "style='width:50%;'", caption = "**Accuracy values of our model for two samples**") %>%
kable_classic(full_width=T, html_font = "Cambria",  position = "left")

```
<br>
**Точность модели на разных выборках практически одинакова и равна 90 %,**что говорит о высоком качестве модели.
<br>

**3.**Проверим статистическую значимость полученных результатов.
<br>

```{r echo = FALSE, message = FALSE, warning = FALSE}
options("scipen"=999)
i_b=independence_test(state ~ backers, data = kickstarter)
i_g=independence_test(state ~ usd_goal_real, data = kickstarter)

t_b=t.test(backers~state, data = kickstarter)
t_g=t.test(usd_goal_real~state, data = kickstarter)
```

```{r echo = FALSE, message = FALSE, warning = FALSE}
options("scipen"=999, digits=10)
tests1= data.frame(Test = c("Independence test", "Student's t-test"), Pvalue.backers = c(pvalue(i_b), pvalue(i_g)), Pvalue.goal = c(t_b$p.value, t_g$p.value) )
kbl(tests1, table.attr = "style='width:50%;'", caption = '**P-values between used variables and variable \"state\"**' ) %>%
kable_classic(full_width=T, html_font = "Cambria",  position = "left")
```

<br>
**P-value в выполненных статистических тестах меньше 0.05, из чего мы можем сделать вывод, что наши результаты (прогностическая модель и ее точность) не случайны.**
<br>


**4.** Результаты нашей прогностической модели представлены в таблице.
<br>
```{r echo = FALSE, message = FALSE, warning = FALSE}
options("scipen"=999, digits=2)

pred_test1<- rename(data.frame(pred_test),c('pred'='pred_test'))
gg = rbind(data.frame(pred), data.frame(pred_test1))
ggg=cbind(kickstarter,gg)
ggg=ggg%>%select(main_category, pred)
ggg1=ggg%>%filter(pred=="successful")%>%count(main_category)
ggg2=ggg%>%filter(pred=="failed")%>%count(main_category)
joined=left_join(ggg1,ggg2,by="main_category")
colnames(joined)=c("Category","Success","Failed")
joined=joined%>%mutate(Percent=Success/(Failed+Success))%>%arrange(-Percent)
kbl(joined, table.attr = "style='width:50%;'" ) %>%
kable_classic( full_width=T, position = "left", font_size = 14)%>%
row_spec(5, bold = F, color = "black", background = "#fee0d2")%>%
row_spec(7:9, bold = F, color = "black", background = "#fee0d2")%>%
row_spec(11, bold = F, color = "black", background = "#fee0d2")
```
<br>

**Вывод (шаг 2)**: В соотвествии внашей моделью, **самые привлекательные категории для запуски проекта(с точки зрения верочтности успеха) - это Comics, Journalism и Dance.** Причем эти категории не относятся к самым многочисленным. Таким образом, процент успешных проктов составляет менее 50 для всех категорий, что хуже чем в настоящих данных. Категории Comics и Dance также лидеры по числу успешных проектов в реальных данных, что еще раз позволяет указать на высокую точность нашей модели. 

<br>

#### Шаг 3: Еще одна идея
<br>

Проверим еще одну гипотезу: **влияет ли продолжительность (period) сбора средств на успешность проекта?**

**1.**Для этого, преобразуем наши данные о периодах в категориальный формат(т.к. регрессионная модель оказалась неэффективна) и проверим их статистическую значимость.

```{r echo = FALSE, message = FALSE, warning = FALSE}
weeks=kickstarter
weeks=weeks%>%mutate(code=ifelse(weeks$period>=0 & weeks$period<15, 1, weeks$period))
weeks$code=ifelse(weeks$period>=15 & weeks$period<30, 2, weeks$code)
weeks$code=ifelse(weeks$period>=30 & weeks$period<45, 3, weeks$code)
weeks$code=ifelse(weeks$period>=45 & weeks$period<=61, 4, weeks$code)
weeks$code=as.factor(weeks$code)
```


```{r echo = FALSE, message = FALSE, warning = FALSE}
options("scipen"=-20, digits=15)
i2=independence_test(state ~ code, data = weeks)
t2=t.test(period~state, data = weeks)
ch2 = chisq.test(weeks$state, weeks$code)

tests2= data.frame(Test = c("Independence test", "Student's t-test", "Chi-squared test"), Pvalue = c(pvalue(i2), t2$p.value, ch2$p.value) )
kbl(tests2, table.attr = "style='width:70%;'", caption = '**P-values between new variable \"code\" and variable \"state\"**' ) %>%
kable_classic(full_width=T, html_font = "Cambria",  position = "left")
```

**Мы видим, что наши p-value очень близки к нулю во всех стат. тестах**, значит, можем работать с категориальными переменными дальше. 
<br>

**2.**Попробуем постоить модель на основе goal и нашей новой переменной code.

```{r echo = FALSE, message = FALSE, warning = FALSE}
set.seed(1234)
weeks_train = weeks %>% sample_frac(.8)
weeks_test= anti_join(weeks, weeks_train, by = 'id') %>% select(-id)
weeks_train = weeks_train %>% select(-id)

weeks$state = as.factor(weeks$state)
set.seed(1234)
tree1 <- rpart(state ~ usd_goal_real+code, method = "class", data = weeks_train)
```

```{r echo = FALSE, message = FALSE, warning = FALSE, results=FALSE}
pred1 = predict(tree1, type="class", data =weeks_train )
t = table(pred1, weeks_train$state)
c=(t[1,1] + t[2,2])/sum(t)

pred_test1 = predict(tree1, newdata = weeks_test, type="class" )
t = table(pred_test1, weeks_test$state)
d=(t[1,1] + t[2,2])/sum(t)
```


```{r echo = FALSE, message = FALSE, warning = FALSE}
options("scipen"=999, digits=2)
ac2= data.frame(Indicator = c("Accuracy (train)", "Accuracy (test)"), Value = c(c, d)) 
kbl(ac2, table.attr = "style='width:50%;'", caption = "**Accuracy values of our model for two samples**") %>%
kable_classic(full_width=T, html_font = "Cambria",  position = "left")
```

**Точность нашей новой модели составляет примерно 62%,** что не плохо, но меньше, чем в предыдущей.

**Вывод (шаг 3)**: Так, мы видим, что связь между code и state есть, причем она статистически значима. Однако в нашем случае, переменная backers настолько хорошо позволяет предсказать успешность проекта, что при использовании ее вместе с goal другие переменные только снижают качество модели. **Переменная code в сочетании с другими переменными может быть использована в модели, если у нас не будет данных о backers.**


### Дэшборд

Полученные выводы обобщены в виде дэшборда со следующими элементами 

**Элемент 1:** 
 - вид: число 
 - шаг 2, пункт 1 (дерево) 
 - обоснование: взято значение критерия backers для успешного проекта 
 
**Элемент 2:** 
 - вид: число 
 - шаг 2, пункт 2 (accuracy) 
 - обоснование: показать высокую точность модели 
 
**Элемент 3:** 
 - вид: число 
 - шаг 2, пункт 3 (p-value) 
 - обоснование: доказать статистическую значимость результатов 
 
**Элемент 4:** 
 - вид: число 
 - шаг 1, промежуточные вычисления 
 - обоснование: определить верхнюю границу goal для успешного проекта 
 
 **Элемент 5:** 
 - вид: график 
 - шаг 1, вопрос 5 
 - обоснование: показать разницу в backers для успешные и провальных проектов, доказать необходимость большого количества спонсоров  
 
 **Элемент 6:** 
 - вид: число 
 - шаг 2, пункт 4  
 - обоснование: показать наглядно результаты прогностической модели  
 
 **Элемент 7:** 
 - вид: график 
 - шаг 1, вопрос 3 
 - обоснование: показать разницу в goal для успешные и провальных проектов, доказать необходимость разумного(более низкого) размера цели 
 

